臺灣彰化地方法院刑事判決　　　　　　　100年度易字第492號
公　訴　人　臺灣彰化地方法院檢察署檢察官
被　　　告　吳聰宏
上列被告因竊盜案件，經檢察官提起公訴（99年度偵字第1784號
、第9387號），本院判決如下：
    主  文
吳聰宏竊盜，累犯，處有期徒肆月，如易科罰金，以新臺幣壹仟
元折算壹日；又竊盜，累犯，處有期徒刑參月，如易科罰金，以
新臺幣壹仟元折算壹日。應執行有期徒刑伍月，如易科罰金，以
新臺幣壹仟元折算壹日。
吳聰宏竊盜，累犯，處拘役肆拾日，如易科罰金，以新臺幣壹仟
元折算壹日。
    犯罪事實
一、吳聰宏前因公共危險案件，經本院以90年度訴字第742 號判
    處有期徒刑1 年6 月，緩刑4 年確定，復於緩刑期間，再犯
    強制性交案件，經臺灣雲林地方法院以93年度少連訴字第28
    號判處有期徒刑3 年10月確定；另因竊盜案件，經臺灣雲林
    地方法院以95年度易緝字4 號判處有期徒刑3 月確定，上開
    公共危險罪之緩刑宣告經撤銷，並經裁定減刑後，與前揭強
    制性交、竊盜等案件定應執行刑為有期徒刑4 年8 月，而於
    民國98年7 月10日，縮短刑期假釋出監交付保護管束，且於
    99年4 月16日保護管束期滿，未經撤銷視為執行完畢。詎仍
    不知悔改，而為下列犯行：
  (一)吳聰宏意圖為自己不法之所有，基於竊盜之犯意，於99年9
    月10日下午7 時許，騎乘車牌號碼TCK-812 號輕型機車，前
    往彰化縣田尾鄉○○路與公所路口西側之由鄭登涼擔任負責
    人之「更生禮儀公司」（為無人居住之建築物，侵入他人建
    築物部分未據告訴），將機車停放附近後，旋於同日時2 分
    17秒走入前開禮儀公司，因引起看門犬狂吠，乃以不詳麥片
    沿途丟擲餵食看門狗，並於同日時4 分56秒以大型塑膠袋裝
    放鄭登涼所有之觀音銅像1 尊提出而竊取之，得手後，即騎
    乘機車離去。
  (二)於同年11月15日下午3時許，吳聰宏復意圖為自己不法之所
    有，基於竊盜及無故侵入他人建築物之犯意，自未上鎖之後
    門侵入顏明煌位於彰化縣田中鎮○○路○段623巷20弄18號無
    人居住之建築物，竊取顏明煌所有之瓦斯熱水爐1台、15瓶
    酒及水龍頭5個。得手後，將之變賣得現，並花用殆盡。
  (三)同上日下午5 時許，復意圖為自己不法之所有，基於竊盜之
    犯意，在郭秀密位於彰化縣田中鎮261 巷1 號住處，徒手將
    郭秀密所有安裝在住宅後方之熱水爐1 台拆下竊取之。得手
    後，變賣得現花用殆盡。
二、嗣經顏明煌報警後，為警前往前開(二)之地點採得檳榔渣，經
    送驗後，發現所檢出之DNA-STR 型別與吳聰宏之型別相符，
    始循線查得上情。
三、案經顏明煌訴由彰化縣警察局北斗分局田中分局分別報請臺
    灣彰化地方法院檢察署檢察官偵查起訴。
    理  由
一、證據能力之審酌：
  (一)按「被告以外之人於審判外之言詞或書面陳述，除法律有規
    定者外，不得作為證據。」刑事訴訟法第159 條第1 項固定
    有明文。惟按「被告以外之人於審判外之陳述，雖不符前4
    條之規定，而經當事人於審判程序同意作為證據，法院審酌
    該言詞陳述或書面陳述作成時之情況，認為適當者，亦得為
    證據。當事人、代理人或辯護人於法院調查證據時，知有第
    159條第1項不得為證據之情形，而未於言詞辯論終結前聲明
    異議者，視為有前項之同意。」刑事訴訟法第159條之5亦規
    定甚明。本件證人即告訴人顏明煌、證人鄭登涼、郭秀密於
    警詢中之陳述，雖屬被告以外之人於審判外之言詞陳述，惟
    被告及檢察官於本院調查證據時，知有上情而未於言詞辯論
    終結前聲明異議，本院審酌該等陳述係執法機關依法定程序
    詢問而做成，並無何違法不當之處，亦無不足採信之情況，
    認以之做為證據，應屬適當，該等陳述應有證據能力。
  (二)證人鄭登涼於偵訊中之證詞，亦屬被告以外之人於審判外之
    陳述，依刑事訴訟法第159 條第1 項之規定，本不得做為證
    據。惟按被告以外之人於偵查中向檢察官所為之陳述，除顯
    有不可信之情況者外，得為證據，刑事訴訟法第159 條之1
    第2 項定有明文。上開陳述均係在檢察官前所做成，並均有
    具結擔保其陳述之正確性，並無何顯不可信之情況，依前開
    法條意旨，自得做為證據。
  (三)又現行刑事訴訟法關於「鑑定」之規定，除選任自然人充當
    鑑定人外，另設有囑託機關鑑定制度。依同法第198 條、第
    208 條之規定，不論鑑定人或鑑定機關、團體，固均應由法
    院、審判長、受命法官或檢察官視具體個案之需要而為選任
    、囑託，並依第206 條之規定，提出言詞或書面報告，始符
    合同法第159 條第1 項所定得作為證據之「法律有規定」之
    情形。否則所為之鑑定，仍屬傳聞證據。然於司法警察機關
    調查中之案件，為因應實務上，或因量大、或有急迫之現實
    需求，併例行性當然有鑑定之必要者，例如毒品之種類與成
    分、尿液之毒品反應，或者槍彈有無殺傷力等鑑定，基於檢
    察一體原則，得由該管檢察長對於轄區內之案件，以事前概
    括選任鑑定人或囑託鑑定機關、團體之方式，俾便轄區內之
    司法警察官、司法警察對於調查中之此類案件，得即時送請
    先前已選任之鑑定人或囑託之鑑定機關、團體實施鑑定，以
    求時效。此種由檢察機關概括選任鑑定人或概括囑託鑑定機
    關、團體，再轉知司法警察官、司法警察於調查犯罪時參考
    辦理之作為，法無明文禁止，係為因應現行刑事訴訟法增訂
    傳聞法則及其例外規定之實務運作而為。此種由司法警察官
    、司法警察依檢察官所概括選任之鑑定人或囑託鑑定機關、
    團體所為之鑑定結果，與檢察官選任或囑託為鑑定者，性質
    上並無差異，同具有證據能力（最高法院96年度台上字第28
    60號裁判要旨參照）。本案中內政部警政署刑事警察局就警
    方在犯罪事實欄一(二)之地點採得檳榔渣所為DNA 鑑定所出具
    之鑑定書，依據上開說明，亦應認有證據能力。又彰化縣警
    察局就犯罪事實欄一(一)中監視器光碟所為影像檢視報告，係
    由臺灣彰化地方法院檢察署檢察官送請鑑定，自有證據能力
    。
  (四)本件證據中，監視器翻拍照片及現場照片係以機械設備攝錄
    監視器畫面或現場之情形，並非供述證據，無傳聞法則之適
    用，且查無違法取得或其他不得做為證據之事由，自有證據
    能力。
  (五)本件所引其餘證據，公訴人、被告均不爭執證據能力，亦無
    違法取得或其他不得做為證據之事由，均有證據能力，應予
    敘明。
二、訊據被告對如犯罪事實欄一(二)、(三)所示之犯行均坦承不諱，
    另坦承於犯罪事實欄一(一)所示之時間騎乘車牌號碼TCK-812
    號輕型機車，前往彰化縣田尾鄉○○路與公所路口西側之由
    鄭登涼擔任負責人之「更生禮儀公司」，將機車停放附近後
    ，走入更生禮儀公司，嗣並取鄭登涼所有之物品，裝入大型
    塑膠袋而竊取之，得手後，即騎乘機車離去，惟否認有竊取
    觀音像，並辯稱其僅取走等待回收之瓶罐等物等語。經查：
  (一)被告確曾為如犯罪事實欄一(二)、(三)所示之犯行，業據其自白
    不諱，核與證人即告訴人顏明煌於警詢之指述（見彰化縣警
    察局田中分局田警分偵字第1000002858號卷第3 頁）及被害
    人郭秀密於警詢之指述（見同上警卷第9 頁）相符，並有竊
    案現場勘察圖照12張及現場照片2 張為證（見同上警卷第7
    頁至第8 頁、第12頁），且就失竊現場所留之檳榔渣為DNA
    型別鑑定，檢出之DNA-STR 型別與被告之DNA-STR 型別相符
    ，此亦有內政部警政署刑事警察局100 年1 月27日刑醫字第
    1000003078號鑑定書件在卷可稽（見同上警卷第6 頁），足
    認被告出於任意性之自白與事實相符，上開犯行均堪以認定
    。
  (二)又被告於99年9 月10日下午7 時許，騎乘車牌號碼TCK- 812
    號輕型機車，前往彰化縣田尾鄉○○路與公所路口西側之由
    鄭登涼擔任負責人之「更生禮儀公司」，將機車停放附近後
    ，以不詳麥片沿途丟擲餵食看門狗，並於同日時4 分56秒以
    大型塑膠袋裝放鄭登涼所有之觀音像一尊而竊取之之事實，
    有監視器翻拍畫面6 張、現場照片2張 及光碟1 片為證，並
    據被害人鄭登涼於警詢及偵訊時指述綦詳（分見彰化縣警察
    局北斗分局北警分偵刑字第0990017753號卷第6 頁至第9 頁
    、臺灣彰化地方法院檢察署99年度偵字第9387號卷第46頁至
    47頁），而被害人鄭登涼與被告素昧平生，並無何糾紛、仇
    恨，實無誣指被告之理。被告亦坦言其確有於上開日時進入
    鄭登涼擔任負責人之「更生禮儀公司」內，並有拿取1 袋物
    品等情，與證人鄭登涼所述相符。被告雖否認其有竊取被害
    人鄭登涼所有之觀音像，並辯稱其係因先前被鄭登涼之狗吠
    叫，故入內教訓狗，因見到等待回收之瓶罐等物，便將之取
    走云云。惟被告係以麥片丟擲看門狗，與其所稱教訓狗云云
    ，顯然有異。且本院觀察監視器所攝影像照片，影像中被告
    所持之物品雖以不透明之袋子裝放，然就袋子所呈現之外觀
    觀之，該袋之袋底邊角並未有物品撐滿，內容物應係一長形
    物體，若如被告所述係裝放零散之瓶、罐等小型資源回收物
    時，因物品體積較小，應足以將袋底邊角裝滿而鼓起，益徵
    被告所辯不實。且彰化縣警察局鑑識上開監視器影像中被告
    所持之物品後，認被告所持袋子於封口處至底約93.152公分
    ，研判袋中內容物高度低於該數據之可能性較大，有彰化縣
    警察局99年12月3 日彰警鑑字第0990072828號函所檢送之影
    像檢視報告1 件及影像檢視照片7 張在卷可憑（見同上署99
    年度偵字第9387號卷第29頁至第31頁），而被害人鄭登涼於
    偵查中所述其遭竊之觀音像為高75CM、寬30CM、重20公斤等
    情，該袋子確實足以裝下遭竊之觀音像。是犯罪事實欄一(一)
    所示之犯罪事實，堪認屬實。
  (三)綜上所述，本件事證明確，被告犯行堪以認定。
三、犯罪事實欄一(一)所示犯行之被害人鄭登涼於偵訊中證稱：「
    更生禮儀公司」為其工作場所，與其住家為不同處所等語（
    見同上署99年度偵字第9387號卷第47頁）；犯罪事實欄一(二)
    所示犯行之告訴人顏明煌於警詢中陳稱：被告侵入之處所無
    人居住，係作為倉庫使用等語（見彰化縣警察局田中分局田
    警分偵字第1000002858號卷第4 頁背面）；犯罪事實欄一(三)
    所示犯行，被告根本未進入屋內，是本件並無證據足證被告
    係侵入「住宅」或「有人居住」之建築物而犯竊盜罪。另告
    訴人顏明煌於警詢中已表明欲提出告訴，雖未明確陳述告訴
    之罪名，仍應認為其已就被告全部犯行提出告訴，起訴書記
    載被告侵入建築物部分犯行未據告訴，容有誤會。故核被告
    所為，係犯刑法第320 條第1 項之竊盜罪及第306 條第1 項
    之侵入他人建築物罪，起訴書雖未記載侵入他人建築物部分
    之法條，然此部分犯行與起訴之竊盜犯行，有想像競合之裁
    判上一罪關係，本院自應併予審理。被告如犯罪事實欄一(二)
    所示之犯行，一行為觸犯竊盜罪及侵入他人建築物罪，為想
    像競合，應從一重之竊盜罪處斷。被告所犯上開3 次竊盜罪
    ，犯意各別，行為互殊，應予分論併罰。被告有如犯罪事實
    欄所述之科刑及執行紀錄，有臺灣高等法院被告前案紀錄表
    在卷可稽，其於執行完畢後5 年內再犯本案3 件有期徒刑以
    上之罪，為累犯，均應依刑法第47條第1 項之規定加重其刑
    。爰審酌被告竊取財物，漠視他人權益，犯罪事實欄一(一)所
    示犯行所竊取之財物價值較高，犯後坦承部分犯行，犯罪事
    實欄一(二)所示犯行係侵入他人建築物所犯，竊取財物價值較
    低，坦承全部犯行，犯罪事實欄一(三)所示犯行為侵入他人建
    築物，所竊取財物價值不高，亦坦承全部犯行，及其犯罪之
    動機、目的、手段等一切情狀，分別量處如主文所示之刑，
    並就犯罪事實欄一(一)、(二)犯行宣告之罪定其應執行之刑，令
    均諭知易科罰金之折算標準。
據上論斷，應依刑事訴訟法第299 條第1 項前段，刑法第320 條
第1 項、第55條、第51條第5 款、第47條第1 項、第41條第1 項
前段，刑法施行法第1 條之1 第1 項、第2 項前段，判決如主文
。
本案經檢察官賴志盛到庭執行職務。
中    華    民    國  100     年    7     月    27    日
                  刑事第五庭          法  官  王奕勛  
以上正本證明與原本無異。
如不服本判決應於收受判決後10日內向本院提出上訴書狀，並應
敘述具體理由；其未敘述上訴理由者，應於上訴期間屆滿後20日
內向本院補提理由書（均須按他造當事人之人數附繕本）「切勿
逕送上級法院」。
告訴人或被害人對於判決如有不服具備理由請求檢察官上訴者，
其上訴期間之計算係以檢察官收受判決正本之日期為準。
中    華    民    國   100    年    7     月    27    日
                                      書記官  戴國安
附錄本案論罪科刑法條：
中華民國刑法第320條
（普通竊盜罪、竊佔罪）
意圖為自己或第三人不法之所有，而竊取他人之動產者，為竊盜
罪，處5  年以下有期徒刑、拘役或 5 百元以下罰金。
意圖為自己或第三人不法之利益，而竊佔他人之不動產者，依前
項之規定處斷。
前二項之未遂犯罰之。